臺灣高雄地方法院民事裁定
109年度消債清字第221號
聲  請  人  邱文傑（原名：邱德春）
0000000000000000

0000000000000000

0000000000000000

0000000000000000

0000000000000000

0000000000000000

上列當事人因消費者債務清理事件聲請清算，本院裁定如下：
    主  文
聲請人邱文傑（原名：邱德春）自中華民國一一○年一月十三日
下午四時起開始清算程序。
命司法事務官進行本件清算程序。
    理  由
一、聲請意旨略以：伊無力清償債務，曾依消費者債務清理條例
    向高雄市小港區調解委員會聲請調解但不成立，爰於民國10
    9年8月11日具狀聲請清算等語。
二、按債務人不能清償債務或有不能清償之虞者，得依本條例所
    定更生或清算程序，清理其債務；債務人對於金融機構負債
    務者，在聲請更生或清算前，應向最大債權金融機構請求協
    商債務清償方案，或向其住、居所地之法院或鄉、鎮、市、
    區調解委員會聲請債務清理之調解；自債務人提出協商請求
    之翌日起逾30日不開始協商，或自開始協商之翌日起逾90日
    協商不成立，債務人得逕向法院聲請更生或清算；債務人於
    法院裁定開始更生程序或許可和解或宣告破產前，得向法院
    聲請清算；法院開始清算程序之裁定，應載明其年、月、日
    、時，並即時發生效力；法院裁定開始更生或清算程序後，
    得命司法事務官進行更生或清算程序；必要時，得選任律師
    、會計師或其他適當之自然人或法人1人為監督人或管理人
    ，消費者債務清理條例（下稱消債條例）第3條、第151條第
    1項、第153條、第80條前段、第83條第1項、第16條第1項分
    別定有明文。
三、經查：
  ㈠聲請人所述，業經本院核閱高雄市小港區公所調解不成立證
    明書（卷第14頁）無訛，依消費者債務清理條例施行細則第
    44條之3規定，聲請人於前置協商不成立後聲請清算，應屬
    合法。
  ㈡次查，聲請人於107年及108年度申報所得各為65元、283元（
    股利所得），然其自陳向本院聲請清算前2年內有薪資所得
    共432,000元，名下有1986年三陽汽車1部，勞工保險於94年
    7月4日退保，另有①新光人壽3張保單解約金共94,850元，②
    全球人壽1張保單解約金27,970元，③遠雄人壽保單4張保單
    ，其中3張有解約金共25,179元，並曾於108年3月領取理賠1
    ,000元，④台灣人壽2張保單解約金共27,069元，其中1張已
    扣除保單墊款本息，⑤法國巴黎人壽1張保單未到期保費300
    元、無解約金。又聲請人自承其工作由友人梁云馨介紹，主
    要於工地從事清潔工作及備料等，切結每月收入為18,000元
    ，未領取社會局補助等情，有債權人清冊（卷第9至11頁）
    、財政部高雄國稅局107年及108年度綜合所得稅各類所得資
    料清單及總歸戶財產查詢清單（卷第22頁、第79頁、第158
    頁）、存摺（卷第23至29頁、第72至75頁）、存款帳戶及餘
    額切結書（卷第30頁）、商業保險投保資料查詢結果表（卷
    第77頁）、勞工保險被保險人投保資料表（卷第80頁）、收
    入切結書（卷第81頁、第159頁）、財團法人金融聯合徵信
    中心前置協商專用債權人清冊（卷第90至91頁）、信用報告
    （卷第93頁）、新光人壽保險股份有限公司陳報狀（卷第14
    0至141頁）、臺中市政府社會局函（卷第142頁）、台灣人
    壽保險股份有限公司函（卷第143至144頁）、法國巴黎人壽
    保險股份有限公司函（卷第145頁）、遠雄人壽保險股份有
    限公司書函（卷第148至149頁）、全球人壽保險股份有限公
    司函（卷第150至152頁）、戶籍謄本（卷第157頁）、財產
    及收入狀況說明書（卷第162至165頁）、本院調查筆錄（卷
    第167頁）在卷可參。故本院審酌上情，認為核算聲請人目
    前償債能力之基礎以其切結每月18,000元為基準。
  ㈢關於聲請人個人日常必要支出部分，聲請人陳稱與配偶林怡
    伶共同租屋居住，每月房租8,000元，未領取租金補助，有
    房屋租賃契約書（林怡伶為連帶保證人）及高雄市政府都市
    發展局函在卷可稽（卷第82至85頁、第147頁）。按債務人
    必要生活費用，以最近一年衛生福利部或直轄市政府所公告
    當地區每人每月最低生活費一點二倍定之，消債條例第64條
    之2第1項定有明文。本院參酌衛福部社會司所公告110年度
    高雄市最低生活費標準為13,341元。又該最低生活費用之標
    準，係照當地最近1年平均每人消費支出60％，依其基準之家
    庭收支調查報告調查表格式所示有關經常性支出之調查項目
    ，其原即包括利息支出、食品、衣著、房租及水費、電費、
    醫療保健、交通、娛樂、教育等基本生活需求。本院認在聲
    請人並無特殊需求，應以此最低生活費之1.2倍即16,009元
    認係其個人必要生活費用。
  ㈣聲請人之配偶林怡伶亦向本院聲請清算，業於109年10月28日
    以109年度消債清字第75號裁定開始清算程序，聲請人陳稱
    其等育有2名未成年子女皆由父母扶養，故未主張扶養費支
    出，併此敘明。
  ㈤綜上所述，以聲請人現每月收入18,000元為其償債能力基準
    ，扣除個人必要生活費16,009元後，餘1,991元，而聲請人
    目前負債總額為2,061,043元（參聯徵中心債權人清冊及卷
    第182頁，包含：國泰世華銀行、花旗銀行、台中銀行、新
    光銀行、聯邦銀行、遠東銀行、凱基銀行、台新銀行、中國
    信託銀行、元大銀行、良京實業公司，另聲請人之債權人清
    冊尚列載中租迪和股份有限公司，係擔任其配偶林怡伶之連
    帶保證人，惟本院依職權函詢中租迪和股份有限公司迄未回
    覆債權額），扣除保險解約金175,068元，以聲請人每月所
    餘按月攤還結果，需約79年【計算式：（2,061,043－175,06
    8）÷1,991÷12≒78.9】始能清償完畢，堪認聲請人確有不能
    清償債務之情事，則聲請人向本院聲請清算，應予准許，爰
    命司法事務官進行本件清算程序。
四、依消債條例第11條第1項、第83條第1項、第16條第1項，裁
    定如主文。
中　　華　　民　　國　　110 　年　　1 　　月　　13　　日
                  民事庭　法　官　  賴寶合
以上正本係照原本作成。
本裁定不得抗告。
中　　華　　民　　國　　110 　年　　1 　　月　　13　　日
                          書記官    胡美儀